臺灣桃園地方法院刑事判決　　　　　　 94年度簡上字第180號
上　訴　人　臺灣桃園地方法院檢察署檢察官
被　　　告　乙○○　男　25歲（民國69年1月22日生）
上列上訴人因被告所犯竊盜案件，不服本院94年度桃簡字第701
號中華民國94年3 月30日第一審簡易判決（檢察官聲請簡易判決
案號：94年度速偵字第68號），提起上訴及移送併案審理（台灣
桃園地方法院檢察署94年度偵字第7549號），本院管轄之第二審
合議庭判決如下：
    主  文
原判決撤銷。
乙○○連續竊盜，處有期徒刑肆月，如易科罰金，以佰元折算
壹日。
    事  實
一、乙○○意圖為自己不法之所有，於民國94年3 月4 日下午3
    時許，在桃園縣桃園市○○街公園內，拾獲他人所遺失之機
    車鑰匙1 支，予以侵占入己。並基於竊盜之概括犯意，於同
    日（即3 月4 日）下午4 時許，持該侵占之機車鑰匙，至同
    縣市○○街666 號前，以該鑰匙開啟鄭亞芃所有停放於該處
    之車號FCH －647 號重型機車之方式竊取該車，得手後供己
    代步之用。嗣於翌日（5 日）上午7 時50分許，乙○○騎乘
    上開竊得之機車，行經桃園市○○路、莊敬路口，經警攔撿
    盤查而當場查獲，並扣得乙○○竊取上開機車所用之鑰匙1
    支。乙○○復又承前開竊盜之犯意，於同年3 月底某日，在
    桃園市○○路486 巷旺林超商前，徒手竊取陳聖津所有之車
    號EEN －195 號輕型機車1 輛，得手後，即將該車車牌卸下
    改懸掛在其所有之機車上使用。同年4 月18日下午3 時許，
    乙○○又至桃園縣蘆竹鄉○○路5 巷33號前，竊取楊大龍所
    有蓄水池上之白鐵蓋1 個，得手後即持至同縣蘆竹鄉○○路
    由不知情之吳水文所經營之資源回收廠變賣得款花用。嗣於
    同年4 月18日晚間6 時許，乙○○騎乘該改懸掛EEN －486
    號車牌之機車，行經桃園市○○路632 巷底，為警當場查獲
    ，乙○○再帶同警方至桃園市○○路489 巷6 號地下室起出
    遭乙○○棄置該處之EEN －195 號機車車身，而查悉上情。
二、案經桃園縣政府警察局桃園分局移送台灣桃園地方法院檢察
    署檢察官偵查起訴及移送併案審理。
    理  由
一、右開事實，業經被告乙○○迭於警詢、偵查及本院審理時供
    承不諱（見94年度速偵字第68號卷第5 至6 頁、第23頁、94
    年度偵字第7549號卷第8 至13頁、第47頁），核與被害人鄭
    亞芃代理人甲○○、陳聖津、楊大龍分別於警詢時指述之情
    節相符（見見94年度速偵字第68號卷第11、12頁、94年度偵
    字第7549號卷第16、17、20頁），並有贓物認領保管單1 份
    、贓物領據1 份、車籍作業系統－查詢認可資料1 份、現場
    查獲贓證物照片共10幀附卷可稽，此外，復有乙○○用以竊
    取機車所用之鑰匙1 支扣案可佐，足認被告自白與事實相符
    ，自堪採為有罪判決之依據。綜述，本件事證明確，被告犯
    行已堪認定，應依法論科。
二、核被告乙○○所為，係犯刑法第337 條之侵占遺失物罪及同
    法第320 條第1 項之竊盜罪。被告多次竊盜犯行，時間緊接
    ，方法相近，復均犯構成要件相同之罪名，顯係基於概括犯
    意為之，依連續犯規定論以一罪，並依法加重其刑。又所犯
    侵占遺失物及竊盜二罪，有方法結果之牽連關係，應從一重
    之竊盜罪處斷。公訴意旨雖未就被告於94年3 月底某日（竊
    盜陳聖津財物）及同年4 月18日（竊盜楊大龍財物）各該次
    之竊盜犯行（即移送併辦部分犯行）提起公訴，惟該部分與
    已經公訴人起訴部分，有連續犯之裁判上一罪關係，為起訴
    效力所及，本院自應併予審判，附此敘明。
三、原審據以論罪科刑，固非無見，惟就被告前述於94年3 月底
    某日及同年4 月18日各該次之竊盜犯行未及審酌，自有未洽
    ，檢察官上訴意旨執此指摘原判決不當，為有理由，自應將
    原決撤銷改判。爰審酌被告犯罪之動機、目的，及連續竊取
    他人財物，惡習難改，惟念及所竊得財物價值非高，所生危
    害非大，且犯後坦承犯行等一切情狀，量處如主文所示之刑
    ，並諭知易科罰金之折算標準。至扣案之鑰匙1 支，雖係供
    被告竊取前開FCH －647 號機車所用之物，惟該支鑰匙係被
    告侵占他人之遺失物，自非被告所有，又不具違禁物性質，
    爰不諭知沒收。
據上論斷，應依刑事訴訟法第455 條之1 第3 項、第369 條第1
項前段、第364 條、第299 條第1 項前段，刑法第56條、第320
條第1 項、第337 條、第55條、第41條第1 項前段，罰金罰鍰提
高標準條例第1條前段、第2條，判決如主文。
本案經檢察官徐則賢到庭執行職務。
中　　華　　民　　國　　94　　年　　6 　　月　　28　　日
                  臺灣桃園地方法院刑事第七庭
                      審判長法  官  孫惠琳
                            法  官  賴淑美
                            法  官  林惠霞
上正本證明與原本無異。
不得上訴。
                            書記官  陳育君
中　　華　　民　　國　　94　　年　　6 　　月　　28　　日
附錄本案論罪科刑法條全文：
刑法第320 條第1項：
  意圖為自己或第三人不法之所有，而竊取他人之動產者，為竊
盜罪，處五年以下有期徒刑、拘役或五百元以下罰金。
刑法第337條
  意圖為自己或第三人不法之所有，而侵占遺失物、漂流物或其
他離本人所持有之物者，處五百元以下罰金（罰金已提高為十倍
）。
